# 请问，从事IPO审计的会计师是否需要特殊的资质？

提问人：fatpuma 时间：2012-04-25 21:47:09
如存在被证监会行政处罚的情况，其签署的审计报告是否被会里认可？有什么相关的法律、法规支撑？谢谢！

回答人：chenyiwei
理论上说，现在对CPA个人不再设置证券、期货相关业务资格。只要在具有证券、期货许可证的会计师事务所执业的CPA理论上都有资格签署证券、期货相关业务的报告。 但是，根据《中国证监会会计部关于建立和完善证券期货相关业务签字注册会计师制度的通知》（会计部函[2009]254号），各会计师事务所应建立、健全有关从事证券期货相关业务签字注册会计师的选拔、委派及考核制度，以保证具有执业操守和专业胜任能力的人员从事相应的业务；会计师事务所应当根据相关的制度选拔确定具有从事证券期货相关业务签字资格的注册会计师人员名单；会计师事务所应在中国证监会“会计师事务所及资产评估机构监管系
统”(http://assdata.csrc.gov.cn)的注册会计师人员信息中，明确标示是否具有签署证券期货相关业务报告的资格。 对于一段时间内受到过相关监管机构行政处罚的CPA，尽管其执业资格可能并未暂停或者吊销，但不排除监管机构对其签署的报告予以特殊关注或者冷淡对待的可能性。